臺灣新北地方法院刑事判決
                                    111年度審易字第937號
公  訴  人  臺灣新北地方檢察署檢察官
被      告  楊勝常




上列被告因竊盜等案件，經檢察官提起公訴（111年度偵字第731
號、第1961號），被告於準備程序進行中就被訴事實均為有罪之
陳述，本院裁定本件進行簡式審判程序並判決如下：
    主  文
楊勝常犯如附表所示之罪，各處如附表宣告刑欄所示之刑。
未扣案如附表犯罪所得欄所示之物均沒收，於全部或一部不能沒
收或不宜執行沒收時，追徵其價額。
    事實及理由
一、本件犯罪事實及證據，除犯罪事實欄一第5至6行「上開案件
    經合併定應執行有期徒刑5月確定」應更正為「上開案件經
    同法院以110年度聲字第33號裁定合併定應執行有期徒刑5月
    確定」；證據部分另補充「被告楊勝常於本院準備程序及審
    理中之自白」外，其餘均引用如附件起訴書之記載。
二、論罪科刑：
㈠、按刑法第321條第1項第1款之侵入住宅竊盜罪，所謂「住宅
    」，乃指人類日常居住之場所而言，大樓及公寓均屬之。核
    被告楊勝常就犯罪事實㈠所為，係犯刑法第320條第1項之竊
    盜罪；就犯罪事實㈡所為，係犯刑法第321條第1項第1款之侵
    入住宅竊盜罪。被告所犯上開2罪間，犯意各別，行為互殊
    ，應予分論併罰。又被告曾受有如附件起訴書犯罪事實欄一
    及上揭更正後所載之論罪科刑及徒刑執畢情形，有臺灣高
    等法院被告前案紀錄表1份在卷可按，其於受有期徒刑執行
    完畢後，5年內故意再犯本件有期徒刑以上之2罪，均為累犯
    ；另依司法院釋字第775號解釋所示，為避免發生罪刑不相
    當之情形，法院就該個案依該解釋意旨，裁量是否加重最低
    本刑，本院審酌被告前多次因竊盜等案件，經法院判處罪刑
    ，於民國110年5月16日執行完畢，竟仍不知戒慎其行，於執
    行完畢5年內又故意再為本件2次竊盜犯行，參酌前、後案所
    犯罪質相同，足認被告忽視法律禁令，對刑罰反應力薄弱，
    故均依刑法第47條第1項規定加重其刑。
㈡、爰審酌被告前有多次竊盜前科，素行不佳，有臺灣高等法院
    被告前案紀錄表附卷可參，其不思以正途獲取財物，恣意竊
    取他人之財物，對社會治安、告訴人徐聖瑋、吳黃阿美之財
    產安全造成危害，應予非難，兼衡其小學畢業之智識程度（
    見本院卷附被告個人戶籍資料查詢結果1紙）、家庭經濟狀
    況勉持（見臺灣新北地方檢察署111年度偵字第731號卷第7
    頁被告調查筆錄受詢問人欄位），及其犯罪之目的、手段、
    所行竊之財物價值，暨被告犯後坦認犯行，惟迄未與告訴人
    等達成和解或取得諒解等一切情狀，分別量處如主文所示之
    刑，並就犯罪事實㈠部分諭知易科罰金之折算標準，以資懲
    儆。
三、關於沒收部分：
    查被告本件2次竊盜犯行所竊得如附表犯罪所得欄所示之物
    ，均未扣案，屬被告犯罪所得，且未實際合法發還告訴人等
    ，被告亦未與告訴人等達成和解或賠償損害，宣告沒收亦無
    過苛、欠缺刑法上之重要性、犯罪所得價值低微，或為維持
    受宣告人生活條件之必要等情形，爰均依刑法第38條之1第1
    項前段及第3項之規定宣告沒收，並於全部或一部不能沒收
    或不宜執行沒收時，追徵其價額。
據上論斷，應依刑事訴訟法第273條之1第1項、第299條第1項前
段、第310條之2、第454條第2項，判決如主文。
本案經檢察官黃育仁偵查起訴，由檢察官高智美到庭執行公訴。
中    華    民    國   111    年    6     月    23    日
                  刑事第二十三庭  法  官  傅明華
上列正本證明與原本無異。
如不服本判決，應於判決送達後20日內敘明上訴理由，向本院提
出上訴狀 (應附繕本) ，上訴於臺灣高等法院。其未敘述上訴理
由者，應於上訴期間屆滿後20日內向本院補提理由書「切勿逕送
上級法院」。
                                  書記官　盧姿妤　　　　
中　　華　　民　　國　　111 　年　　6 　　月　　23　　日
附表：
編號 犯罪事實  犯罪所得 （新臺幣） 宣告刑 一 即起訴書犯罪事實㈠部分 現金2千元 楊勝常犯竊盜罪，累犯，處拘役參拾日，如易科罰金，以新臺幣壹仟元折算壹日。 二 即起訴書犯罪事實㈡部分 現金8千元 楊勝常犯侵入住宅竊盜罪，累犯，處有期徒刑柒月。 
附錄本案論罪科刑法條全文：
中華民國刑法第320條
意圖為自己或第三人不法之所有，而竊取他人之動產者，為竊盜
罪，處 5 年以下有期徒刑、拘役或 50 萬元以下罰金。
意圖為自己或第三人不法之利益，而竊佔他人之不動產者，依
前項之規定處斷。
前二項之未遂犯罰之。
中華民國刑法第321條
犯前條第 1 項、第 2 項之罪而有下列情形之一者，處 6 月以
上 5 年以下有期徒刑，得併科 50 萬元以下罰金：
一、侵入住宅或有人居住之建築物、船艦或隱匿其內而犯之。
二、毀越門窗、牆垣或其他安全設備而犯之。
三、攜帶兇器而犯之。
四、結夥三人以上而犯之。
五、乘火災、水災或其他災害之際而犯之。
六、在車站、港埠、航空站或其他供水、陸、空公眾運輸之舟、
    車、航空機內而犯之。
前項之未遂犯罰之。
-------------------------------------------------------
附件：
臺灣新北地方檢察署檢察官起訴書　
                                     111年度偵字第731號
                                     111年度偵字第1961號
　　被　　　告　楊勝常　男　52歲（民國00年00月00日生）
　　　　　　　　　　　　住新北市○○區○○路000巷0弄0號5                          樓 
　　　　　　　　　　　　國民身分證統一編號：Z000000000號
                        (另案在法務部矯正署花蓮監獄執行中)
上列被告因竊盜案件，業經偵查終結，認應提起公訴，茲將犯罪
事實及證據並所犯法條分敘如下：　
　　　　犯罪事實
一、楊勝常前因竊盜等案件，經臺灣新北地方法院以108年度審
    易字第2393號判決判處有期徒刑3月確定；復因竊盜案件，
    經同法院以108年度簡字第7570號判決判處有期徒刑2月確定
    ；再因竊盜案件，經同法院以109年度簡字第5742號判決判
    處有期徒刑2月確定，上開案件經合併定應執行有期徒刑5月
    確定，於民國110年5月16日執畢出監。詎猶不知悔改，意圖
    為自己不法之所有，基於竊盜之犯意，分別為下列犯行：
  ㈠於110年8月14日12時17分許，騎乘腳踏車行經徐聖瑋所經營
    、位於新北市○○區○○○路000巷00號1樓之鹹酥雞店前，見該
    店無人看管且鐵門未上鎖之際，隨即進入該店內，徒手竊取
    放置內用區桌上之現金新臺幣(下同)2,000元，得手後旋騎
    乘上開腳踏車離去。嗣徐聖瑋察覺遭竊報警處理，經警調閱
    監視錄影畫面，而循線查悉上情。
  ㈡於110年9月23日7時20分許，騎乘腳踏車行經吳黃阿美位於新
    北市○○區○○路00巷0號住宅兼雜貨店前，見該店無人看管且
    未上鎖之際，侵入該處徒手竊取櫃檯上裝有現金約8,000元
    之零錢箱，得手後旋即騎乘上開腳踏車離去。嗣吳黃阿美察
    覺遭竊報警處理，經警調閱監視錄影畫面，而循線查悉上情
    。
二、案經徐聖瑋、吳黃阿美分別訴由新北市政府警察局海山分局
    報告偵辦。
　　　　證據並所犯法條
一、上開犯罪事實，業據被告楊勝常於警詢及偵查時坦承不諱，
    核與告訴人徐聖瑋、吳黃阿美於警詢時指訴之情節相符，並
    有110年8月14日之監視錄影畫面光碟1片及監視錄影畫面翻
    拍照片4張、110年9月23日監視錄影畫面翻拍照片10張等在
    卷可參，是被告犯嫌堪予認定。
二、核被告就犯罪事實㈠所為，係犯刑法第320條第1項之竊盜罪
    嫌，就犯罪事實㈡所為，係犯刑法第321條第1項第1款之加重
    竊盜罪嫌。被告上開2次竊盜行為，犯意個別，行為互殊，
    請分論併罰。又被告曾受有期徒刑執行完畢，有本署刑案資
    料查註紀錄表可參，其於5年內故意再犯本件有期徒刑以上
    之罪，為累犯，請參照大法官會議釋字第775號解釋意旨，
    審酌是否依刑法累犯規定加重其刑。至被告上開2次竊盜犯
    行而獲取之犯罪所得，請依刑法第38條之1第1項規定宣告沒
    收，如於全部或一部不能沒收或不宜執行沒收時，則請依刑
    法第38條之1第3項規定，追徵其價額。 
三、依刑事訴訟法第251條第1項提起公訴。
　　此　　致
臺灣新北地方法院
中　　華　　民　　國　 111　　年　　 1　　月　  25 　 日
　　　　　　　　　　　　　　　檢　察　官  黃育仁